臺灣澎湖地方法院民事判決　九十年度簡上字第五號
　　上　訴　人　乙○○
　　訴訟代理人　丙○○
　　被上訴人　　甲○○
　　法定代理人　丁○○
右當事人間請求返還土地事件，上訴人對於中華民國九十年四月二十六日本院馬公簡
易庭八十九年度馬小字第一五號第一審判決提起上訴，本院判決如左：
    主  文
上訴駁回。
第二審訴訟費用由上訴人負擔。
    事  實
甲、上訴人方面：
一、聲明：原判決廢棄，被上訴人在第一審之訴及假執行之聲請均駁回。
二、陳述：除與原審判決書所載上訴人之答辯相同者，茲予引用外，補稱：
（一）引用信徒大會紀錄，明顯有誤，且片面採信證人的陳述。被上訴人所提出民國
      八十年八月十四日由許武智主持，所召開之澎湖縣湖西鄉甲○○全村信徒大會
      （簡稱信徒大會）會議紀錄，從頭到尾均無贈與分割之界址及面積之相關陳述
      ，且證人歐祖協指出：當初僅同意讓他依原來舊房子坐落範圍重建．．不得超
      過該範圍等。而上訴人重建之房屋，確實未超過舊房子的範圍，歐祖協既非當
      初分割指界人，亦非甲○○管理人，其證詞僅係個人觀點，缺乏依據。證人雖
      認為以附圖所示Ａ線（簡稱Ａ線）分割，實乃對於建築基地與建築物兩者混淆
      不清所致，依規定每一房屋，都要有法定之保留地與防火巷道，上訴人依法留
      出巷道，乃合乎規定，系爭巷道二十四平方公尺，原本就屬兩造分割更正之合
      致範圍內，亦即以附圖所示Ｂ線（簡稱Ｂ線）分割無誤。
（二）忽視分割贈與土地之真正動機：本件分割贈與旨在修正錯誤之地籍圖，以互相
      分割贈與來更正錯誤的方位，並無不當得利情事，且分割贈與後，上訴人之登
      記面積並未因此而增加，亦即由甲○○分割一百三十六平方公尺土地給上訴人
      ，上訴人亦相對分割一百三十六平方公尺土地予隔鄰丁○○兄弟，並無不當得
      利。
（三）土地法第四十三條規定所為之登記，有絕對效力：如附圖所示Ｈ部分二十四平
      方公尺土地（簡稱系爭巷道）之界址，係當年被上訴人所申請指界分割，重測
      結果亦經土地法第四十六條之三公告三十天無異議，地政機關據以登記移轉在
      案，上訴人取得權源合法。被上訴人否認相互贈與之範圍，並以移轉登記之理
      由為買賣，否認上訴人所取得系爭巷道之權源，並非事實，姑不論當事人間之
      法律關係是贈與或買賣，原合意登記之事實乃不容推翻。
（四）原審判決應返還系爭二十四平方公尺土地，為一保留地與防火巷道，依建築法
      第十一條第一項規定：建築物法定空地、防火巷道不得單獨拋棄。原判決此部
      分有違法令。
（五）土地重測後彼此間互贈多少土地？被上訴人即已知曉，當初重測的界址與面積
      ，若有異狀，應於法定期間內提出複議，依土地法第四十六條之二規定：土地
      所有權人於土地重測時，應自行設立界標並到場指界。逾期不立界標或到場指
      界，得依法定順序逕行施測。又同法第六十八條亦規定因登記錯誤遺漏或虛偽
      致受損害者，由該地政機關用登記儲金負損害賠償責任。被上訴人循不當得利
      途徑請求上訴人返還土地，對象不符。
（六）民法第一百八十條規定：給付係履行道德上之義務者，不得請求返還。同法第
      一百八十二條規定：所受之利益已不存在者，免負返還或償還價額之責任。本
      件系爭土地係為履行道德上義務之給付，且利益於土地互贈中消失無存，當然
      免負返還之責。原審判決上訴人必須返還系爭二十四平方公尺土地，勢必影響
      隔鄰四戶當初與本件同時互換更正地籍圖方位之權益，有違經驗法則。
（七）信徒大會由許武智擔任主席，經過充分討論後，宣示按照原地址以空心磚牆為
      界線來分割，並提交大會表決，獲半數以上通過。空心磚牆係六十二年甲○○
      改建時所立之界線，上訴人無違背信徒大會的決議。
（八）重測時，是由甲○○之法定代理人丁○○親自向當時之地政事務所莊顯邦股長
      及吳文景、邱皇松等測量員，解說分割的界址，現場並有村長許武智及信徒村
      民等多人見證，證明系爭巷道為上訴人合法持有。
三、證據：除援用原審之立證方法外，補呈信徒大會紀錄影本乙份、照片一張、ｖ８
    家庭錄影帶一捲、土地登記簿謄本（潭邊段六六０之二、六六一）影本四紙、台
    灣高等法院高雄分院之筆錄（九十一年度上訴字第五八０、五八一號）影本、數
    位相片九張為證。
乙、被上訴人方面：
一、聲明：駁回上訴。
二、陳述：除與原審判決書所載者相同茲予引用外，補稱：
（一）當年上訴人要拆舊屋重建，發現地籍方位不正確，乃逐戶拜託村民讓其以舊屋
      地基重建，請村民蓋章同意分割土地予他云云，遂召開信徒大會議決同意與否
      ？結果大多數決議通過同意贈與上訴人舊屋地基往西與被上訴人土地重疊部分
      ，亦即被上訴人僅同意贈與一百十二平方公尺，並不包括系爭二十四平方公尺
      之巷道，換言之，甲○○應分割一百十二平方公尺予上訴人，上訴人亦同樣分
      割一百十二平方公尺予其西側之地主。詎料，上訴人貪圖其舊地基建滿後又要
      開窗戶，乃留防火巷道而謀取系爭二十四平方公尺之巷道。上訴人以不法手段
      取得該巷道之所有權，並無法律上之原因而受有利益，致被上訴人受有喪失所
      有權之損害，上訴人自應返還其所受之不當得利。
（二）上訴人未經授權，以不實之指界圖謀不法私利，把系爭巷道指界入己，如未將
      系爭巷道指界入己，其沿舊宅地界線基地建築，與甲○○相向之牆面，不得開
      設窗戶，如欲設窗，建築線要退縮一公尺，其為置窗而留防火巷道，該防火巷
      道即系爭巷道屬被上訴人之廟地，是全村住民之財產，上訴人侵吞廟產，顯非
      有理。
（三）甲○○於六十二年曾翻修乙次，上方之燕尾垂直落在系爭巷道上，證明該巷道
      屬甲○○所有。八十年間上訴人要改建房屋，發現地籍方位有重疊，求助甲○○並召開信徒大會，經議決重疊部分之土地分割訂正，甲○○絕無決議將未重
      疊之系爭巷道分割。
（四）甲○○之地坪面積不大，寬度也僅四．五公尺，若將改建扣除兩側各保留一點
      五公尺，甲○○之正面寬僅剩約二公尺，益證當年不可能同意連系爭巷道分割
      予上訴人。
（五）對上訴理由之答辯：
　　一信徒大會紀錄係客觀之證據，明確載明因「重疊」始要贈與上訴人。無重疊土
　　　地並無贈與之必要。證人歐祖協之證詞屬實。
　　二上訴人分割後之土地有無增加，與被上訴人無關，上訴人不應以被上訴人所有
　　　之系爭巷道作為自己之防火巷道。該巷道亦非兩造分割更正之範圍。
    三上訴人主張互贈，並不正確，實僅被上訴人贈與上訴人，被上訴人並未自上訴
      人處獲贈土地。
    四上訴人謂被上訴人未提出複議云云，實乃地政事務所之公文由上訴人收受並持
      被上訴人之印章予蓋章，被上訴人無從異議。
    五當年指界時，被上訴人未到場，僅上訴人及其子在場，為上訴人於檢察官處承
      認，亦經證人廖瑞強證實。
    六被上訴人並未向上訴人索討所贈之一百十二平方公尺土地，僅請求返還系爭巷
      巷道二十四平方公尺，與上訴人主張民法第一百八十條、第一百八十二條無關
      。且信徒大會召開過程，上訴人及其子即本件訴訟代理人全程參與，上訴人「
      明知」信徒大會決議僅有重疊部分分割訂正而已，不包括系爭巷道，上訴人「
      明知」無法律上之原因，與上訴人爰引民法第一百八十二條規定抗辯，於法未
      符。
    七系爭巷道依建蔽率三十六．四％，法定空地比為四十％（九十四．三六平方公
      尺）故分割系爭巷道二十四平方公尺返還被上訴人，上訴人之法定空地尚足夠
      （一百五十點零四八平方公尺減二十四平方公尺剩一百二十六點零四八平方公
      尺），系爭巷道得單獨分割。
    八上訴人主張依空心磚牆為界，被上訴人主張依原舊地基，不包括系爭巷道，兩
      造各執一詞，應探究當事人之真意，依當年（八十年）上訴人與被上訴人召開
      信徒大會，乃因土地重疊如何解決上訴人房屋地基問題，當時並無信徒同意將
      系爭巷道割予上訴人，且該巷道正上方為甲○○之燕尾，更無可能同意分割予
      上訴人。
三、證據：除援用原審之立證方法外，補呈澎湖縣政府八十九年五月二十五日八九澎
    府地行字第二六五六一號函、台灣澎湖地方法院檢察署九十年度偵字第九號起訴
    書等影本各一份、設計圖影本二紙、陳宇彤之手繪圖二張為證。
丙、本院依職權向澎縣政府函詢防火巷相關問題（縣政府九十一年二月二十一日府地
    行字第０九一０００八七四九０號函）
    理　　由
一、被上訴人於原審之起訴意旨略以：上訴人所有坐落澎湖縣湖西鄉○○段第六六０
    地號，面積二八０平方公尺之土地（原來面積一三七平方公尺）係於八十一年間
    合併同段六五七之一號（面積一三六平方公尺）及六五八之一號（面積七平方公
    尺）所成，其中六五七之一號土地原屬被上訴人所有坐落同段六五七號土地之一
    部分，緣於八十年間上訴人將其住宅拆除重建，經土地鑑界，發現其住宅坐落之
    土地，一部分屬被上訴人所有之六五七號土地，上訴人乃央請被上訴人贈與該部
    分土地，讓其可以順利按舊宅坐落位置改建，被上訴人之信徒經過開會，同意讓
    上訴人按其當時舊宅之建築線改建，該舊宅下被上訴人之土地同意贈與上訴人，
    按該宅東向建築線即Ａ線，以該線向西劃定被上訴人願贈與上訴人之土地面積應
    為一一二平方公尺，詎上訴人竟未會同被上訴人，逕以Ｂ線指界分割，造成被上
    訴人移轉予上訴人之土地面積為一三六平方公尺，超出之土地面積二十四平方公
    尺即系爭巷道並未在被上訴人贈與意思表示之範圍，上訴人心懷不軌，詐騙信徒
    ，致系爭巷道亦成為上訴人所有，被上訴人在八十九年間欲拆除甲○○改建，始
    發現上情，爰依侵權行為及不當得利之法律關係，請求返還系爭土地，將系爭巷
    道所有權移轉登記予被上訴人。
二、上訴人於原審之答辯略以：其住宅乃建造於清光緒年間，已有百年之久，當時尚
    無地政，亦無地籍圖。後於日據大正二年，始設地政，繪有地籍圖，因此當時是
    先有屋方有地籍圖，當上訴人欲改建百年屋宅時，請地政事務所人員到場實地勘
    查，才發現實際座向與地籍圖所載不符，上訴人舊屋實際座向東南，圖面卻是記
    載西南座向，更加證實當時所繪之地籍圖確實有誤，產生土地重疊狀況，造成被
    上訴人部分土地斜側於上訴人屋宅土地上，而上訴人屋宅部分土地則斜側於隔鄰
    屋宅土地上，如此比連四戶住家之實際屋宅座向皆與地籍圖所載不符，一律向西
    南斜側，最旁一戶之圖籍，已進入海面底下，由此更足顯示是圖籍記載之誤差，
    導致錯誤之實，八十年間上訴人欲改建百年舊宅，申請土地鑑界，始發現此一錯
    誤問題，造成無法改建屋宅於原舊址上之困難。為保障雙方權益，及避免隔鄰四
    戶面臨拆屋之遭遇，乃決定以分割贈與重疊部分土地之方法更正解決上開錯誤，
    被上訴人雖分割贈與上訴人一三六平方公尺之土地面積（即六五七之一號土地）
    ，惟上訴人亦分割贈與旁鄰六六０之二號土地相同之面積，上訴人土地總面積並
    未因互換贈與一事有所增加，並無不當得利等情事資為抗辯。
三、本件上訴，兩造之主張及答辯，均如事實欄所載，主要爭點在系爭巷道有無在當
    年贈與之範圍內，亦即贈與之界址在附圖所示之Ａ線或Ｂ線？分述如下：
（一）上訴人所有坐落澎湖縣湖西鄉○○段第六六０地號面積二八六平方公尺土地，
      其上建有門牌號碼澎湖縣湖西鄉潭邊村三十一號房屋，屬百年老屋，於八十年
      間將其住宅拆除重建，經土地鑑界，發現其住宅坐落之土地，一部分屬東邊隔
      鄰之甲○○所有六五七號土地，而西鄰丁○○即甲○○法定代理人同段六六一
      號土地上之房屋亦有一部分占用上訴人之六六０號土地，丁○○西鄰之三間房
      屋亦有此重疊情況，此顯係日據時代地政機關繪製地籍有誤所致，使上訴人無
      法原地重建新宅，為謀解決，經提請甲○○於同年八月十四日由村長許武智主
      持召開甲○○信徒大會討論後，考量土地使用現況，並避免同樣因地籍圖錯誤
      而相互占用土地之上訴人西鄰四戶住宅遭拆除致影響民生，甲○○信徒大會乃
      決議將甲○○土地辦理分割贈與重疊部分予上訴人俾符合實際情形，即由甲○○管理人丁○○將甲○○及其私人印章交與上訴人，授權上訴人辦理甲○○將
      土地分割一部分予上訴人及移轉登記等事宜，上訴人遂得以在原地重建房屋，
      此後雙方即相安無事，迨至八十九年間，甲○○欲拆除改建，向地政事務所申
      領土地謄本及地籍圖，發現甲○○與上訴人住宅間原屬甲○○所有之巷道土地
      ，於上訴人辦理甲○○土地分割，即由六五七地號分割出六五七之一地號贈與
      上訴人時，竟連同未重疊之系爭巷道土地二十四平方公尺（約七坪）亦一併劃
      歸上訴人所有，使甲○○因建蔽率及沿地界線退縮一公尺上始得設門開窗等規
      定之限制，必需縮小面積，無法按原地基改建，要求上訴人將系爭巷道歸還，
      上訴人則以分割調整後其土地面積與原來所有權狀所載之面積相同，拒不歸還
      ，經澎湖縣湖西鄉調解委員會調解不成立，乃衍生糾紛，此紛爭之緣由，為雙
      方所不爭執，應信屬實。茲所應探究者，乃兩造贈與契約意思表示之範圍為何
      ﹖上訴人雖陳稱甲○○信徒大會中，經充分討論後，主席即村長許武智即明確
      宣示：按照原地址以空心磚牆為界線來分割，並提交信徒表決，獲得半數以上
      同意通過，而許武智所說之空心磚牆係指甲○○於六十二年改建時沿甲○○邊
      線所圍起者云云。惟被上訴人則否認在信徒大會時有宣示要以甲○○之空心磚
      牆為界分割，並稱上訴人之住宅原亦圍有空心磚牆，如有說空心磚牆，亦係指
      上訴人住宅之空心磚牆等語。上訴人又陳稱：當時伊住宅已拆除，那有空心磚
      牆存在，所指應係甲○○的等語，各持己見。
（二）按解釋意思表示，應探求當事人之真意，不得拘泥於所用之辭句。民法第九十
      八條定有明文，故解釋當事人之契約，應以當事人立約當時之真意為準，而真
      意何在，又應以過去事實及其他一切證據資料為斷定之標準，不能拘泥文字致
      失真意。最高法院五十三年度台上字第二四０八號著有判例可參。惟解釋契約
      ，固須探求當事人立約時之真意，不能拘泥於契約之文字，但契約文字業已表
      示當事人真意，無須別事探求者，即不得反捨契約文字而更為曲解。最高法院
      四十年度台上字第四三九號、四十一年度台上字第五一四號判例亦可參照。
（三）經查：就前開信徒大會會議紀錄觀之，主要在解決上訴人與甲○○間土地重疊
      問題，表決結果過半數同意辦理分割，有該紀錄附於原審卷第五十至五三頁可
      徵；又依據土地處分同意書所載，同意處分之面積為依地政事務複丈之實際面
      積為準，惟載明絕不妨礙本宮發展，參原審卷第五四至五五頁之土地處分同意
      書。由此兩份雙方不爭執之書面資料，得知甲○○同意分割土地予上訴人，以
      利上訴人重建新屋，惟應分割多少面積？有無包括系爭巷道在內？文義上模糊
      不清，兩造當時分割合致之真意何在，仍待推敲。
（四）依上訴人提出信徒大會時所錄之錄影帶，當庭撥放並訊問兩造該錄影帶內容，
      雙方均不否認錄影帶內容真正，且本捲錄影帶亦經證人許武智證明內容屬實，
      參本院九十一年八月二十八日筆錄即明，該錄影帶影像呈現許武智於付諸表決
      時，係宣示稱：上訴人的房屋重疊到甲○○的房屋，現在要解決，是不是土地
　　　要割給他，贊成以照原來的，現時我們圍的空心磚牆為界，同意的人請舉手，
　　　上訴人坐在村長許武智旁邊插嘴說：「照原形」，但是並未錄到其臉部影像，
　　　有看到其參與表決舉手之背影，地政事務所之人員亦有在場，隨後錄影鏡頭畫
　　　面來到甲○○及上訴人住宅前，上訴人父子、丁○○、地政人員等多人在場，
　　　似在討論界址，丁○○面對著海的方向（即屬前南邊方向）指說：以這一道牆
　　　為界等情，有該錄影帶可憑。按甲○○前沿西側建築邊線確有一道空心磚矮牆
　　　，此有上訴人提出之照片可證，然上訴人屋前於房屋拆除前原亦圍有空心磚矮
　　　牆，房屋拆除後，仍留有痕跡，此為上訴人所不否認，則分割贈與土地之界限
　　　，究係以甲○○之空心磚矮牆或係以上訴人屋前之空心磚矮牆為準，雙方各執
　　　一詞，而在甲○○信徒大會上，主席許武智所宣示之語意又屬模糊不清，如就
　　　其所云：「照原來我們所圍的：：」，似指甲○○所圍的空心磚牆，但上訴人
　　　又云：「照原形」，則又似指照其原來房屋所坐落之地基為準？（五）然就前
　　　開信徒大會會議紀錄以觀，其中主席許武智報告「．．茲因本村村民乙○○先
　　　生百年老屋重建，經鑑界發現土地與本村甲○○有重疊情形，為解決此一問題
　　　．．」，乙○○提案討論「為本村甲○○潭邊段六五七地號與村民乙○○六六０號土地發生重疊問題應如何處理﹖說明：．．今因老屋重建，經鑑界
      乃發現重疊現象．．．．請村民體諒實情來同意辦理分割」，陳江雲發言「分
      割後甲○○的土地仍持現狀並無改變」，已明確記載討論辦理分割移轉之土地
      僅限於上訴人房屋實際坐落之土地與甲○○所有之六五七號土地有所重疊之部
      分，至嗣經上訴人指界分割增加之系爭巷道二十四平方公尺土地，於分割前依
      地籍圖所載，本屬甲○○所有，尚無與上訴人之房屋、土地重疊之問題，自無
      一併於該信徒大會中討論之可能，況依上訴人所指地界往南向延伸之結果，甲○○屋頂上之燕尾將有部分占用系爭巷道，此有上訴人及被上訴人所提之照片
      、測量成果圖附卷足參，衡情甲○○豈有因單純贈與上訴人土地反致變成自身
      占用他人土地而甘受不利益之理﹖是甲○○當時贈與之真意應僅同意六五七號
      土地以上訴人上開房屋之東向建築線為界，與上開房屋實際坐落之土地重疊部
      分，分割後移轉所有權予上訴人，尚不及於上訴人指界分割增加之系爭巷道二
      十四平方公尺土地部分，足堪認定。
（六）上訴人於辦理土地分割、土地指界時將原屬甲○○土地並未重疊之系爭巷道面
      積二十四平方公尺，劃歸上訴人所有，並移轉登記完畢之事實，固經上訴人供
      承不諱，並有辦理土地分割及移轉登記等資料附於原審卷第六一至六四頁可稽
      ，足信屬實。惟甲○○信徒大會於作成表決時，主席許武智之宣示及嗣後該甲○○管理人丁○○與地政人員及上訴人等人在甲○○前討論界址時之指陳，所
      指之磚牆，究何所指，並不明確，已如前述，且依卷內之相關土地謄本資料，
      上訴人所有之六六０號土地面積原有二八六平方公尺，西鄰丁○○所有房屋坐
      落之其與他人共有之六六０－二號土地，有一四九平方公尺與上訴人之土地重
      疊，上訴人之房屋所坐落之土地則與東鄰之甲○○六五七號土地，含未重疊之
      系爭巷道二十四平方公尺，共有一三六平方公尺辦理分割時，上訴人等乃將土
      地分割一三六平方公尺予丁○○等人，而其由甲○○分割贈與之土地亦恰為一
      三六平方公尺，上訴人之土地並未增加（雖其另由宗親陳周宋贈與屋後之土地
      七平方公尺，故其現有土地共有二九三平方公尺，但此七平方公尺土地與本件
      無關），若謂上訴人明知上開面積二十四平方公尺之甲○○巷道依信徒大會之
      決議並不在贈與範圍內，即甲○○僅應贈與一一二平方公尺（136-24=112），
      則上訴人大可不必分割贈與西鄰之丁○○等人一三六平方公尺之土地，而僅贈
      與一一二平方公尺，始符公平，此亦為原審所認定，由此足見上訴人係對於甲○○贈與土地之範圍有所誤認，與被上訴人就系爭巷道之贈與意思表示未曾合
      致。
（七）又查，系爭巷道就上訴人言，主要在開設門、窗之用，為上訴人自承於卷，復
      有澎湖縣政府之函：「查潭邊村甲○○旁之潭邊段六六０地號，面積二八０平
      方公尺，土地登記名義人為乙○○，查該地號上核准興建房屋之建蔽率為三六
      ．四％，如欲沿建物分割為巷道（面積二一．０九平方公尺），其法定空地尚
      足夠，惟分割後該建物離地界線不足一米，依建築技術規則第四十五條第二款
      規定，不得開設門窗．．。」（澎湖縣政府八十九年五月二十五日八九澎府地
      行字第二六五六一號函）「．．二有關潭邊段第六六０地號前經建照核准建蔽
      率為三六．四％，故擬分割增加Ｈ基地後法定空地尚足夠，另擬分割Ｈ基地屬
      畸零地，依規定需與相鄰同段六五七地號合併建築使用，無法單獨做建築使用
      。三依建築技術規則第四十五條第二款規定，臨接鄰地外牆不得向鄰地方向開
      設門窗、開口及設置陽台，但外牆或陽台外緣距離境界線之水平距離達一公尺
      以上時，或以不能透視之固定玻璃磚砌築者，不在此限。因此，擬分割之基地
      建築物離分割線若未達一公尺以上，依規定不得設置門窗、開口及設置陽台，
      否則應以不能透視之固定玻璃磚砌築。」（澎湖縣政府九十一年二月二十一日
      府地行字第０九一０００八七四九０號函）等在卷可據，堪以採信，足見系爭
      巷道得獨立分割處分，既系爭巷道不在被上訴人贈與之範圍，已如前述，此部
      分之贈與契約不成立，上訴人以贈與分割之名取得系爭巷道所有權，為無法律
      上之原因，並致被上訴人受有損害，被上訴人依不當得利請求上訴人將系爭巷
      道之所有權移轉登記予被上訴人，於法有據。原審為上訴人敗訴之判決，並無
      不合。上訴意旨指摘原判決不當，求予廢棄改判，核無理由，應予駁回。
四、本件事證已臻明確，兩造其餘攻擊、防禦之主張、陳述與舉證，於本判決所為上
    述判斷不生影響，毋庸一一審酌，附此說明。
五、據上論結，本件上訴為無理由，依民事訴訟法第四百三十六條之一第三項、第四
    百四十九條第二項、第七十八條，判決如主文。
中　　　華　　　民　　　國　　九十一　　年　　十二　　　月　　十二　　　日
~B臺灣澎湖地方法院民事庭
~B　　審判長法官　洪兆隆
~B　　法　　　官　陳介安
~B　　法　　　官　周祖民
右正本係照原本作成。
本件不得上訴。
中　　　華　　　民　　　國　　九十一　　年　　十二　　　月　　十三　　　日
~B　　法院書記官　呂黎明
